【裁判字號】    97,交易,122
【裁判日期】    970916
【裁判案由】    公共危險等
【裁判全文】
臺灣臺南地方法院刑事判決             97年度交易字第122號
公  訴  人  臺灣臺南地方法院檢察署檢察官
被      告  乙○○
上列被告因公共危險等案件，經檢察官提起公訴（97度調偵字第
530號），本院依簡式審判程序判決如下：
    主  文
乙○○服用酒類，不能安全駕駛動力交通工具而駕駛，處有期徒
刑伍月，如易科罰金，以新台幣壹仟元折算壹日；又因過失傷害
人，處有期徒刑貳月，如易科罰金，以新台幣壹仟元折算壹日；
應執行有期徒刑陸月，如易科罰金，以新台幣壹仟元折算壹日。
    事  實
一、乙○○前因服用酒類不能安全駕駛動力交通工具罪，經本院
    以95年度交簡字第2079號判處罰金新臺幣3萬元確定，甫於
    96年1月2日繳清罰金執行完畢 (此部分不構成累犯)。然其
    竟不知悔改，復於97年1月27日15時許起至同日19時30分許
    止，在臺南縣白河鎮友人住處與友人共同飲用紅酒1瓶後，
    明知其控制力及注意力均已達無法安全駕駛動力交通工具之
    程度，詎仍不顧大眾行車之公共安全，於同日19時30分許，
    酒後駕駛車牌號碼D4-8637號自用小客車，沿臺南縣白河鎮
    ○○里○○街由南往北方向行駛，途經該路段20號前，本應
    注意酒後不得駕車，及汽機車行駛時，駕駛人應注意車前狀
    況，隨時採取必要之安全措施，而依當時天候晴、夜間有照
    明、柏油路面乾燥無缺陷、無障礙物、視距良好，客觀上並
    無不能注意之情形，竟疏未注意車前狀況，復因不勝酒力，
    致上開小客車失控自後撞及甲○所乘坐、停放在該路段20號
    前車牌號碼RZT-469號號重型機車，致甲○因而人、車倒地
    ，受有右側脛骨幹骨折之傷害。乙○○於肇事後，在未有偵
    查犯罪職務之機關或公務員發覺其為犯罪人前，即向處理本
    件道路交通事故，尚不知肇事者為何人之臺南縣警察局白河
    分局交通事故處理小組員警供承其肇事犯罪，自首並接受裁
    判，並經警於同日20時18分許，對乙○○測得呼氣所含酒精
    濃度達每公升1.01毫克，始查獲上情。
二、案經甲○訴由台南縣警察局白河分局報告臺灣臺南地方法院
    檢察署檢察官偵查起訴。
    理  由
一、本件係經被告乙○○於本院審理時為有罪之表示，而經本院
    裁定以簡式審判程序加以審理，依刑事訴訟法第273條之2、
    第159條第2項之規定，不適用傳聞法則有關限制證據能力之
    相關規定，合先敘明。
二、訊據被告對於上揭事實均坦承不諱，核與告訴人於警詢、偵
    查中陳述之情節相符，並有道路交通事故現場圖、道路交通
    事故調查報告表(一)、(二)、台南縣警察局白河分局道路交通事
    故當事人酒精測定紀錄表、台南縣警察局白河分局刑法第18
    5條之3案件觀察紀錄表、台南縣警察局舉發違反道路交通管
    理事件通知單、財團法人基督教醫院診斷證明書、台南縣警
    察局白河分局道路交通事故肇事人自首情形紀錄表各1份，
    以及道路交通事故照片8幀等資料附卷可稽，且查：
  (1)刑法第185條之3規定所稱之「不能安全駕駛」，係屬抽象危
    險犯，並不以發生具體危險為必要，對於飲酒後呼氣酒精濃
    度已達每公升0.55毫克（0.55MG\L）以上，肇事率為一般正
    常人之10倍，認為已達不能安全駕車之標準，此業經法務部
    88年5月18日以法88檢字第001669號函公告週知。是依97年1
    月27日下午20時18分許對被告實施呼氣酒精濃度檢驗之結果
    為每公升1.01毫克，且參以被告竟無法操控所駕駛之上開小
    客車，致該車失控自後撞及告訴人所乘坐、停放路旁之機車
    乙節，足認被告於騎車行駛之時，已達酒後無法安全駕駛交
    通工具之狀態。
  (2)按車輛駕駛人飲用酒類後其吐氣所含酒精濃度超過每公升零
    點二五毫克以上者，不得駕車；且汽車行駛時，駕駛人應注
    意車前狀況及兩車併行之間隔，並隨時採取必要之安全措施
    ；道路交通安全規則第114條第2款、第94條第3項分別定有
    明文。被告曾考領有普通小型車駕駛執照，有卷附駕駛執照
    1份附卷可憑（見警卷第24頁），對於上開規定，自不得諉
    稱不知，其駕車行駛時，即應確實注意遵守上開規定謹慎駕
    駛。而當時天候晴、夜間有照明設施、柏油路面乾燥無缺陷
    、無障礙物、視距良好，客觀上並無不能注意之情事，然被
    告竟仍疏不注意，於飲酒後已達無法安全駕駛交通工具之狀
    態，猶仍駕駛自小客車行駛於道路，並疏未注意車前狀況而
    發生本件交通事故，並致告訴人因而受傷，被告之駕駛行為
    存有過失，且該過失與告訴人受傷之間有相當因果關係，從
    而，本件事證明確，被告犯行洵堪認定。
三、核被告所為，係犯刑法第185之3之服用酒類，不能安全駕駛
    動力交通工具而駕駛罪，以及同法第284條第1項前段之過失
    傷害罪。又被告係酒醉駕車，因而致人受傷，應依道路交通
    管理處罰條例第86條第1項之規定，就其所犯過失傷害罪部
    分加重其刑。另其於肇事後，犯罪未被有偵查權之公務員或
    機關發覺前，即向據報到場處理之台南縣警察局白河分局警
    員表明其係肇事車輛之駕駛人而自首，並坦承犯行進而接受
    裁判，有上開道路交通事故肇事人自首情形紀錄表1份附卷
    可參，爰依刑法第62條前段自首之規定，減輕其刑。被告所
    犯上開二罪，行為互殊，應分論併罰。
四、爰審酌被告甫於95年間因酒醉駕車之公共危險罪遭法院判刑
    確定，而於96年1月2日繳清罰金執行完畢，有臺灣高等法院
    被告前案紀錄表1份記載明確，其竟不知悔改，於前案執行
    完畢後1年許即第2度觸犯相同之酒後駕車公共危險罪，且為
    警所測得呼氣所含酒精濃度高達每公升1.01毫克，足見其素
    行不良，且毫無悔意，復本應注意遵守道路交通安全規則之
    相關規定，以維護行車之安全，然竟疏於注意而肇生本件交
    通事故，其過失責任重大，然念其尚知坦承犯行，且已支付
    告訴人醫療費用新台幣（下同）3萬餘元，又願意再給付告
    訴人20萬元，然因告訴人要求被告應再賠償23萬元，才使雙
    方就民事賠償事宜無法達成和解（見本院97年8月15日審判
    筆錄），犯後態度難謂不佳等一切情狀，分別量處如主文所
    示之刑，並諭知易科罰金之折算標準，並定其應執行刑，並
    諭知易科罰金之折算標準。
據上論斷，應依刑事訴訟法第273條之1第1項、第299條第1項前
段，道路交通管理處罰條例第86條第1項，刑法第185條之3、第
284條第1項前段、第41條第1項、第62條前段，刑法施行法第1條
之1第1項、第2項前段，判決如主文。
本案經檢察官張益昌到庭執行職務。
中    華    民    國    97    年    9     月    16    日
                      交通法庭  法  官  陳淑勤
以上正本證明與原本無異。
如不服本判決應於收受本判決後10日內向本院提出上訴書狀，並
應敘述具體理由。如未敘述上訴理由者，應於上訴期間屆滿後20
日內向本院補提理由書狀（均須按他造當事人之人數附繕本）「
切勿逕送上級法院」。
                                書記官  謝國欽
中    華    民    國    97    年    9     月    17    日
附錄論罪科刑法條：
刑法第185條之3：
服用毒品、麻醉藥品、酒類或其他相類之物，不能安全駕駛動力
交通工具而駕駛者，處一年以下有期徒刑、拘役或十五萬元以下
罰金。
刑法第284條第1項：
因過失傷害人者，處六月以下有期徒刑、拘役或五百元以下罰金
，致重傷者，處一年以下有期徒刑、拘役或五百元以下罰金。


司法院資訊處製作；財團法人民間司法改革基金會備份。
